【裁判字號】    97,簡上,166
【裁判日期】    970703
【裁判案由】    毀損
【裁判全文】
臺灣士林地方法院刑事判決             97年度簡上字第166號
上  訴  人
即  被  告  丙○○
上列上訴人即被告因毀損案件，不服本院士林簡易庭於中華民國
97年4 月30日所為97年度士簡字第543 號第一審刑事簡易判決（
聲請簡易判決處刑案號：臺灣士林地方法院檢察署97年度速偵字
第65號），提起上訴，本院管轄第二審之合議庭判決如下：
    主  文
原判決撤銷。
丙○○損壞他人之汽車玻璃，足以生損害於他人，累犯，處拘役
壹拾日，如易科罰金以新臺幣壹仟元折算壹日。
    事  實
一、丙○○曾於民國95年間，因竊盜案件，為臺灣板橋地方法院
    於95年5 月11日以95年度簡字第1879號判決處有期徒刑5 月
    確定；又因施用毒品案件，為臺灣板橋地方法院於95年8 月
    8 日以95年度訴字第1419號判決處有期徒刑7 月確定；經減
    刑後定應執行有期徒刑5 月確定，於96年7 月16日縮刑期滿
    執行完畢。仍不知悔改，於97年4 月2 日中午12時40分許，
    在臺北縣淡水鎮○○街○ 段18巷20號住處睡覺，因貓叫驚醒
    ，乃走出家門，見該貓隻駐足於附近停放之汽車上，竟基於
    毀損之故意，持路旁磚塊丟往乙○○所有車牌DG-7956 號自
    用小貨車、丁○○所有車牌7F-4015 號自用小貨車（未據告
    訴）及甲○○○所有車牌8970-JS 號自用小貨車之玻璃（未
    據告訴），而砸毀該等玻璃，致該等玻璃損壞而不堪使用，
    足以生損害於乙○○，嗣經警當場查獲。
二、案經乙○○訴由臺北縣政府警察局淡水分局報告臺灣士林地
    方法院檢察署檢察官聲請簡易判決處刑。
    理  由
一、上訴人即被告丙○○對於本判決所引用之下列各項證據方法
    之證據能力，於本院審理時均表示同意有證據能力，本院審
    酌該等言詞陳述及書面陳述作成時之情況，並無不宜作為證
    據之情事，依刑事訴訟法第159 條之5 之規定，均認有證據
    能力，合先敘明。
二、上開犯罪事實，業據被告丙○○於警詢、檢察官偵查及本院
    審理中坦承不諱，核與證人即告訴人乙○○於警詢中指訴情
    節相符，且經證人丁○○、甲○○○於警詢中證述明確，並
    有現場車輛受損照片在卷可稽，本件事證明確，被告之犯行
    洵堪認定，應予依法論科。
三、核被告所為，係犯刑法第354 條之毀損罪。被告有如事實欄
    所載前科執行情形，此有臺灣高等法院被告前案紀錄表在卷
    可憑，其於前案有期徒刑執行完畢後5 年內，故意再犯有期
    徒刑以上之本罪，為累犯，應依法加重其刑。原審認被告丙
    ○○罪證明確，援引刑事訴訟法第449 條第1 項前段、第45
    4 條第2 項、刑法第354 條、第47條第1 項、第41條第1 項
    前段及刑法施行法第1 條之1 之規定，量處被告有期徒刑6
    月，並諭知如易科罰金以新臺幣（下同）2,000 元折算壹日
    之折算標準，固非無見，然刑罰之量定雖屬法院自由裁量之
    職權行使，仍應審酌刑法第57條所列各款事由及一切情狀，
    為酌量輕重之標準，並非漫無限制，查本件被告於警詢、偵
    查及本院審理中均坦承犯行，且於原審判決後已與告訴人乙
    ○○和解，賠償其所受之損害3,700 元，有和解書1 份在卷
    可憑，原審未及審酌上情，尚有未洽。被告上訴意旨以原審
    未及審酌和解情形而量刑過重為由指摘原判決不當，請求撤
    銷更為適當合法之判決，為有理由，而原判決既有上開可議
    之處，即屬無可維持，應由本院予以撤銷改判。爰審酌被告
    本身患有器質性腦徵候群之精神病症，此有馬偕紀念醫院出
    具之診斷證明書1 紙附卷可憑，其係因貓叫驚醒之原因，而
    持磚塊驅貓致損壞他人之汽車玻璃，該行為之惡性非重，且
    其所損壞之玻璃價值非鉅，復於犯後又坦承犯行，並已賠償
    告訴人乙○○之損害等一切情狀，量處如主文第二項所示之
    刑，並諭知易科罰金之折算標準。
據上論斷，應依刑事訴訟法第455 條之1 第1 項、第3 項、第36
9 條第1 項前段、第364 條、第299 條第1 項前段，刑法第354
條、第47條第1 項、第41條第1 項前段，刑法施行法第1 條之1
第1 項、第2 項前段，判決如主文。
本案經檢察官翁偉倫到庭執行職務
中    華    民    國    97    年    7     月    3     日
                  刑事第一庭審判長法  官  洪英花
                                  法  官  林清吉
                                  法  官  雷雯華
以上正本證明與原本無異。
本判決不得上訴。
                                  書記官  陳如玲
中    華    民    國    97    年    7     月    3     日
附錄本案論罪科刑法條：
刑法第354條
毀棄、損壞前二條以外之他人之物或致令不堪用，足以生損害於
公眾或他人者，處 2 年以下有期徒刑、拘役或 5 百元以下罰金
。


司法院資訊處製作；財團法人民間司法改革基金會備份。
